---
title: "TAREA 2 FINAL"
author: "Kevin Huanca"
date: "18/12/2021"
output: github_document
---

```{r setup, include=FALSE}
knitr::opts_chunk$set(echo = TRUE)
```

# DESARROLLO DE LA TAREA 2
##  1.¿Qué cantidad de dinero sobra al repartir 10000$ entre 3 personas?
```{r}
1000%%3
```


##  2.¿Es el número 4560 divisible por 3?
```{r}
0 == 1000%%3
```



##  3.Construya un vector con los numeros enteros del 2 al 87. ¿Cuales de esos numeros son divisibles por 7?
```{r}
vector_1 <-seq(2,87)
vector_1[which(0 == vector_1%%7)]
```




##  4.Construya dos vectores, el primero con los numeros enteros desde 7 hasta 3, el segundo vector con los primeros cinco numeros positivos divisibles por 5
```{r}
vector01 <-seq(7,3,-1)

vector02 <-seq(5,25,5)
```



##  a. Sea A la condición de ser par en el primer vector.
```{r}
A <-(0 == vector01%%2)
```



##  b.Sea B la condición de ser mayor que 10 en el segundo vector.
```{r}
B <-(vector02 > 10)

```



##  c.¿En cual de las 5 posiciones se cumple A y B simultaneamente?

```{r}
which(A == B)
```



##  5.Consulte este link en el cual hay una anectoda de Gauss niño. Use R para obtener el resultado de la suma solicitada por el profesor del niño Gauss.
```{r}
 
suma <-function(n1){
  cuerpo <-(n1*(n1+1)/2)
  return(cuerpo)
}
suma(100)
```

##  6. Construya un vector con los siguientes elementos: 1, -4, 5, 9, -4. Escriba un procedimiento para extraer las posiciones donde esta el valor minimo en el vector.

```{r}
C <-c(1,-4,5,9,-4)

which(C == min(C))
```



##  7.Calcular 8!

```{r}

factorial(8)
```




##  8.Calcular la siguiente sumatoria.

```{r}
k <-c(3,4,5,6,7)
sum(exp(k))
```



##  9.Evaluar la siguiente productoria.
```{r}
j <-seq(1,10)
prod(log(sqrt(j)))
```


##  10.Calcular el area sombreada del sector circular 

```{r}
Area <-function(x,r){
  cuerpo <-(r^2/2)*(x - sin(x))
  return(cuerpo)
}
Area(2,1*pi)

```


##  11.Construya un vector cualquiera e inviertalo, es decir, que el primer elemento quede dé ultimo, el segundo de pen ultimo y asi sucesivamente. Compare su resultado con el de la funcion rev


```{r}
V <-seq(1:10)
rev(V)

```



##  12.Calculator la siguiente sumatoria

```{r}
A12 <-seq(10,100)
suma <-function(x){
  cuerpo <-(x^3 + 4*(x^2))
return(cuerpo)
}
sum(suma(A12))
```



## 13. Calcular la siguiente sumatoria
```{r}
A13 <-seq(1,25)
suma2 <-function(x){
  cuerpo <-((2^x/x) + (3^x/x2))
  return(cuerpo)
}
sum(suma(A13))
```




##  14.
```{r}
Data_14 <-read.table("https://raw.githubusercontent.com/fhernanb/datos/master/Paises.txt",header = TRUE)
Data_14
```



##  a.Calcular el numero de variales del dataset
```{r}
ncol(Data_14)
```



##  b.Cuantos paises hay en el dataset

```{r}
length(Data_14)
```


##  c.Cual es el pais con mayor poblacion 


```{r}
Data_14[(Data_14$poblacion == max(Data_14$poblacion)),]$Pais
```


##  d.Cual es el pais con alfabetización mas baja
```{r}
Data_14[(Data_14$alfabetizacion == min(Data_14$alfabetizacion)),]$Pais
```



##  15.De la base de datos mtcars
```{r}
View(mtcars)
```




##  a.Autos que tengan un redimiento menor a 18 millas por galon
```{r}
rownames(mtcars[(mtcars$mpg < 18),])

```




##  b.Autos que tengan 4 cilindros 
```{r}
rownames(mtcars[(mtcars$cyl == 4),])
```


##  c.Autos que pesan mas de 2500 libras y tienen transmicion automatica

```{r}
rownames(mtcars[(mtcars$wt > 2.500 & mtcars$am == 1),])
```



##  16. Replicar la grafica de la fucion del tiempo
```{r}
X <-c(0:365)
Y <-(2*pi)*(X - 81)/365
Funcion <-function(Y){
  cuerpo <-(9.87*sin(2*Y) - 7.53*cos(Y) - 1.5*sin(Y))
  return(cuerpo)
  }
Funcion(Y)
YRS <-seq(as.Date("2021-01-01"), as.Date("2022-01-01"), "day")

plot(YRS, Funcion(Y), ylab = "Minutos", xlab = "", col ="red", lwd = 0.1, lty = 3, axes = TRUE)
mtext("Modelo Matemático Morsels 1997", side = 3)
title("ECUACIÓN DEL TIEMPO", adj= 0.00001, line = 1.5)

```





```{r}

```




```{r}

```





```{r}

```




```{r}

```





```{r}

```




```{r}

```





```{r}

```




```{r}

```





```{r}

```




```{r}

```




```{r}

```




```{r}

```





```{r}

```




```{r}

```





```{r}

```




```{r}

```




```{r}

```





```{r}

```




```{r}

```





```{r}

```




```{r}

```





```{r}

```




```{r}

```




```{r}

```




```{r}

```





```{r}

```




```{r}

```




```{r}

```




```{r}

```





```{r}

```




```{r}

```





```{r}

```




```{r}

```





```{r}

```




```{r}

```





```{r}

```




```{r}

```





```{r}

```




```{r}

```




```{r}

```




```{r}

```





```{r}

```




```{r}

```


